【裁判字號】    96,交聲,963
【裁判日期】    970131
【裁判案由】    聲明異議
【裁判全文】
臺灣高雄地方法院刑事裁定             96年度交聲字第963號
原處分機關  交通部公路總局高雄區監理所
異  議  人  甲○○
                      之2
上列異議人因違反道路交通管理處罰條例案件，對於交通部公路
總局高雄區監理所於民國96年10月8 日所為之處分（原處分案號
：高監營裁字第裁80－NJ0000000 號），聲明異議，本院裁定如
下：
    主  文
異議駁回。
    理  由
一、異議意旨略以：異議人因常外出北上，有時不在家，未收到
    郵件送達單，直至接獲本件裁決書，始知異議人所有OPA –
    735 號重機車曾於96年2 月2 日下午1 時19分許，在高雄縣
    鳳山市○○路與384 巷口附近，因行經有燈光號誌號誌管制
    之交岔路口闖紅燈，而違反道路交通管理處罰條例第53條第
    1 項而為警舉發之事實，原處分機關亦於96年10月8 日裁罰
    異議人新臺幣（下同）4500元之罰鍰並記違規點數3 點。然
    異議人從未揭獲上揭違規之舉發通知單，直至接獲裁決書始
    知為警舉發違規之事實，顯見原處分機關並未依法通知異議
    人違規之事實，其處分自不合法，爰依法聲明異議等語。
二、按「送達由行政機關自行或交由郵政機關送達」；「送達，
    於應受送達人之住居所、事務所或營業所為之。但在行政機
    關辦公處所或他處會晤應受送達人時，得於會晤處所為之」
    ；「於應送達處所不獲會晤應受送達人時，得將文書付與有
    辨別事理能力之同居人、受僱人或應送達處所之接收郵件人
    員」；「送達，不能依前二條規定為之者，得將文書寄存送
    達地之地方自治或警察機關，並作送達通知書兩份，一份黏
    貼於應受送達人住居所、事務所、營業所或其就業處所門首
    ，另一份交由鄰居轉交或置於該送達處所信箱或其他適當位
    置，以為送達。前項情形，由郵政機關為送達者，得將文書
    寄存於送達地之郵政機關。寄存機關自收受寄存文書之日起
    ，應保存三個月」，行政程序法第68條第1 項、第72條第1
    項、第73條第1 項、第74條分別定有明文。
三、經查：
(一)、本件舉發通知單，係由原舉發單位即高雄縣政府警察局交通
    隊，以掛號郵務方式寄送至受處分人位於高雄縣鳳山市○○
    路42 2巷26弄1 號5 樓之2 住所，郵務人員因投遞2次 ，均
    未晤受送達人或同居人，遂於96年3 月19日將該舉發通知單
    寄存於應受送達地之郵政機關即鳳山郵局，並作送達通知書
    2 份，1 份黏貼於受處分人上址門首，另1 份置於該送達處
    所信箱或其他適當位置，以為送達。又受處分人逾期未繳罰
    鍰，原處分機關即交通部公路總局高雄區監理所遂於96年10
    月8 日裁處罰鍰1800元並記違規點數3 點等情，有高雄縣政
    府警察局交通隊96年10月31日高縣警交字第0960046138號函
    暨所附舉發違反道路交通管理事件通知單、送達證書影本、
    採證照片及告發單綜合查詢單、交通部公路總局高雄區監理
    所96年10月8 日高監營裁字第裁80－NJ0000 000號、送達證
    書影本等在卷可稽，原舉發單位依受處分人戶籍地址掛號郵
    寄送達該舉發通知單，核諸上開寄存送達程序，依法即無不
    合。
(二)、異議人雖辯稱：未收到寄存通知單云云。然查，異議人自83
    年12月12日即設籍在高雄縣鳳山市○○路422 巷26弄1 號5
    樓之2 ，有個人基本資料查詢結果單1 紙在卷可憑，且異議
    人於本院調查時亦自承均有居住於上開住所等語，堪認上址
    確為異議人之住所地無訛。又經本院函詢鳳山郵局結果，上
    開舉發通知單因投遞2 次無人收受，即依規定辦理寄存送達
    ，投遞人員確曾製作送達通知書2 份，1 份貼於受送達人住
    居所門首，另1 份投入信箱等情，有臺灣郵政股份有限公司
    鳳山郵局96年10月31日鳳郵字第0960200293號函在卷可按。
    衡以郵政機關係經常對外處理大量郵務之送達機關，有一定
    監督機制，所為送達郵件業務程序應係客觀而難以作假，且
    郵政機關與異議人當無嫌隙，亦不至憑空捏造上開送達經過
    ，故異議人辯稱：未收到寄存通知單云云，尚難憑取。從而
    ，異議人交通違規逾應到案日期而未到案，亦未於期限內自
    動繳納罰鍰，原處分機關據以於96年10月8 日依違反道路交
    通管理事件統一裁罰基準表之規定，裁處汽車所有人即異議
    人罰鍰1800元，自屬適法有據，則本件異議為無理由，應予
    駁回。
四、據上論斷，應依道路交通案件處理法第18條，裁定如主文。
中    華    民    國    97    年    1     月    31    日
                  交通法庭    法  官  李殷君
以上正本證明與原本無異。
如不服本裁定應於送達後5日內向本院提出抗告狀。
中    華    民    國    97    年    2     月     4    日
                              書記官  陳昱良


司法院資訊處製作；財團法人民間司法改革基金會備份。
